臺灣橋頭地方法院民事判決
111年度橋小字第171號
原      告  葉子瑄  
被      告  孫盈元  
上列當事人間請求返還不當得利事件，於民國111年6月29日言詞
辯論終結，本院判決如下：
    主  文
原告之訴駁回。
訴訟費用新臺幣壹仟元由原告負擔。
　　理由要領
一、原告起訴主張：兩造原為夫妻關係，於民國110年3月31日經
    臺南地方法院110年度司家調字第12號調解離婚成立（下稱
    系爭調解筆錄），系爭調解筆錄中，並就雙方剩餘財產之分
    配方式約定為：未能年子女孫○○之目前由第三人洪秀英保管
    之現金新臺幣（下同）15萬元，雙方同意各得二分之一。
　　是依系爭調解筆錄，被告就上開15萬元，僅有75,000元之權
    利，詎洪秀英將上開15萬元，全數交予被告。就超出之75,0
    00元部分，被告係無法律上之原因而受利益，致原告受損害
    ，自應將75000元返還原告。為此，爰依不當得利之法律關
    係，請求被告給付75,000元。並聲明：如主文第一項所示。
二、被告則以：伊並沒有自洪秀英處取得15萬元等語置辯（本院
    卷59頁），並聲明：原告之訴駁回。
三、本院之判斷：
　㈠按當事人主張有利於己之事實者，就其事實有舉證之責任。
    民事訴訟法第277條前段定有明文。又民事訴訟如係由原告
    主張權利者，應先由原告負舉證之責，若原告先不能舉證，
    以證實自己主張之事實為真實，則被告就其抗辯事實即令不
    能舉證，或其所舉證據尚有疵累，亦應駁回原告之請求（最
    高法院104年度臺上字第41號判決意旨參照）。無法律上之
    原因而受利益，致他人受損害者，應返還其利益。民法第17
    9條前段定有明文。主張不當得利者，自應就符合不當得利
    法律要件之事實，負舉證之責任。　
　㈡原告主張兩造原為夫妻關係，於110年3月31日經臺南地方法
    院110年度司家調字第12號調解離婚成立，系爭調解筆錄中
    ，並就雙方剩餘財產之分配方式約定為：未能年子女孫○○之
    目前由第三人洪秀英保管之現金新臺幣（下同）15萬元，雙
    方同意各得二分之一等情，業據其提出系爭調解為證（本院
    卷13頁），而被告亦不爭執，此部分之事實，堪以認定。
　㈡原告另主張，被告業已自洪秀英處取得系爭調解筆錄之15萬
    元等語，並以證人洪秀英於110年8月25日台南地院開庭時當
    庭有此陳述為證（見本院卷第19頁），惟被告否認。而經本
    院調閱原告所指110年8月25日開庭之卷證（即臺南地方法院
    109年度南簡字第1590號），並詳閱110年8月25日筆錄，該
    日筆錄中，證人洪秀英全然未曾提及有何交付被告15萬元之
    語，有該筆錄影本在卷可憑（本院卷61-69頁），原告此部
    分主張已難遽採。再對照證人洪秀英於本院言詞辯論中證稱
    ：調解時，伊不在場，伊只有幫兩造保管10萬元，並沒有系
    爭調解筆錄所記載之15萬元，而該10萬元，原告已拿走5萬
    元，被告也拿走5萬元等語（參本院卷88頁），亦難認洪秀
    應有將系爭調解筆錄所指洪秀英保管之款項，全交付被告之
    情形。原告既未舉證被告有受領75,000元，揆之前揭最高法
    院見解，即應駁回原告本件請求。
四、綜上所述，原告依不當得利之法律關係，請求被告等各給付
    原告75,000元，為無理由，應予駁回。
五、本件事證已臻明確，兩造其餘攻擊防禦方法，於本判決結果
    不生影響，爰不一一論述，併此敘明。
六、訴訟費用負擔之依據：民事訴訟法第78條。本件訴訟費用額
    ，依後附計算書確定如主文所示金額。　　
中　　華　　民　　國　　111 　年　　8 　　月　　10　　日
                  橋頭簡易庭  法    官  林揚奇
以上正本係照原本作成。
民事訴訟法第436 條之24第2 項：對於本判決之上訴，非以違背
法令為理由，不得為之。
如對本判決上訴，須於判決送達後20日內向本院提出上訴狀，並
須表明原判決所違背之法令及其具體內容與依訴訟資料可認為原
判決有違背法令之具體事實之上訴理由（均須按他造當事人之人
數附繕本）。
中　　華　　民　　國　　111 　年　　8 　　月　　10　　日
                              書 記 官  陳麗如